【裁判字號】    97,上易,697
【裁判日期】    970507
【裁判案由】    毒品危害防制條例
【裁判全文】
臺灣高等法院刑事判決                 97年度上易字第697號
上  訴  人
即  被  告  甲○○
上列上訴人因違反毒品危害防制條例案件，不服臺灣臺北地方法
院97年度易字第239號，中華民國97年2月29日第一審判決（起訴
案號：臺灣臺北地方法院檢察署96年度毒偵字第3909號），提起
上訴，本院判決如下：
    主  文
上訴駁回。
    事  實
一、甲○○(一)1.於民國八十七年間，因施用毒品案件，經臺灣臺
    北地方法院八十七年度毒聲字第一七三號裁定送觀察勒戒，
    認無繼續施用毒品傾向，由臺灣臺北地方法院檢察署檢察官
    以八十七年度偵字第一二一二二、二○七六四號為不起訴處
    分確定；2.於八十七年間，因施用毒品案件，經臺灣臺北地
    方法院八十七年度毒聲字第一七五八號裁定送觀察勒戒，認
    有繼續施用毒品傾向，經臺灣臺北地方法院八十八年度毒聲
    字第一二○號裁定令入戒治處所施以強制戒治，嗣經臺灣臺
    北地方法院八十八年度毒聲字第一四八七號裁定停止戒治，
    所餘戒治期間付保護管束，後經臺灣臺北地方法院八十八年
    度毒聲字第二九九一號裁定撤銷保護管束令入戒治處所施以
    強制戒治，於八十九年十一月一日強制戒治執行完畢；另刑
    案部分經本院八十八年度上易字第一七四九號判決有期徒刑
    六月確定，於九十年五月一日執行完畢（以上不構成累犯）
    ；(二)1.於九十一年間，因施用毒品案件，經臺灣臺北地方法
    院九十一年度毒聲字第二六四號裁定令入戒治處所施以強制
    戒治，嗣經臺灣臺北地方法院九十二年度毒聲字第四○四號
    裁定停止戒治，所餘戒治期間付保護管束，於九十二年七月
    十八日強制戒治期滿執行完畢；另刑案部分經臺灣臺北地方
    法院九十一年度易字第三一一號判決有期徒刑六月確定；2.
    於九十一年間，因贓物案件，經本院九十一年度上易字第三
    二三五號判決有期徒刑六月確定；3.上開1.、2.所示罪刑，
    嗣經本院九十二年度聲字第三五七號裁定應執行有期徒刑十
    月確定，於九十三年一月十七日執行完畢（以上構成累犯）
    ；(三)於九十四年間，因施用毒品案件，經臺灣臺北地方法院
    九十四年度易字第五二八號判決有期徒刑一年確定，於九十
    六年一月二十五日縮刑期滿執行完畢（以上構成累犯）。
二、詎甲○○仍不知悔改，基於施用第二級毒品之犯意，於九十
    六年十一月十八日晚間某時許，在臺北縣華江橋下，施用第
    二級甲基安非他命一次。嗣於同月十九日二十時許，在臺北
    市○○街為警查獲。
三、案經臺北市政府警察局移送臺灣臺北地方法院檢察署偵查起
    訴。
    理  由
一、被告甲○○經合法傳喚未到庭，惟查上揭事實，業據被告甲
    ○○於原審審理中坦承不諱（見原審九十七年二月二十一日
    審理筆錄）；又被告為警查獲後所採集之尿液檢體，經送驗
    以「ＥＩＡ酵素免疫分析法」初步檢驗，再以「ＧＣ／ＭＳ
    氣相層析／質譜儀法」確認檢驗結果，呈安非他命類藥物陽
    性反應，有臺灣尖端先進生技醫藥股份有限公司九十六年十
    一月三十日濫用藥物檢驗報告一紙附卷可稽（見偵查卷第一
    ○頁）；足認被告出於任意性之自白與事實相符，而堪採信
    。又被告曾於九十一年間，因施用毒品案件，經臺灣臺北地
    方法院九十一年度毒聲字第二六四號裁定令入戒治處所施以
    強制戒治，嗣經臺灣臺北地方法院九十二年度毒聲字第四○
    四號裁定停止戒治，所餘戒治期間付保護管束，於九十二年
    七月十八日強制戒治期滿執行完畢等情，有本院被告前案紀
    錄表在卷可按。本件被告於強制戒治執行完畢釋放後，五年
    內再犯本件施用毒品犯罪，事證明確。
二、按甲基安非他命屬毒品危害防制條例第二條第二項第二款所
    規定之第二級毒品，核被告甲○○所為，係犯毒品危害防制
    條例第十條第二項之施用第二級毒品罪，被告因施用第二級
    毒品而持有第二級毒品之低度行為，應為施用之高度行為所
    吸收，均不另論罪。又被告1.於九十一年間，因施用毒品案
    件，經臺灣臺北地方法院九十一年度易字第三一一號判決有
    期徒刑六月確定；及於九十一年間，因贓物案件，經本院九
    十一年度上易字第三二三五號判決有期徒刑六月確定；上開
    罪刑，嗣經本院九十二年度聲字第三五七號裁定應執行有期
    徒刑十月確定，於九十三年一月十七日執行完畢；2.於九十
    四年間，因施用毒品案件，經臺灣臺北地方法院九十四年度
    易字第五二八號判決有期徒刑一年確定，於九十六年一月二
    十五日縮刑期滿執行完畢等情，有本院被告前案紀錄表在卷
    可按，其於五年以內故意再犯本件有期徒刑以上之罪，為累
    犯，應依刑法第四十七條第一項之規定，加重其刑。
三、原審認被告罪證明確，適用毒品危害防制條例第十條第二項
    ，刑法第十一條前段、第四十七條第一項之規定，及審酌被
    告施用毒品，對個人身心戕害甚鉅，且有如事實欄所載之多
    次前科，素行不佳，惟念其於審理中坦承犯行，表示悔意，
    暨被告之生活狀況、品行、智識程度等一切情狀，量處有期
    徒刑8月。其認事用法及量刑，均無違誤，被告上訴意旨，
    指摘原判決量刑過重云云，為無理由，其上訴應予駁回。
四、被告經合法傳喚，無正當理由未到庭，爰不待其陳述逕行判
    決。
據上論斷，應依刑事訴訟法第368條、第371條，判決如主文。
本案經檢察官陳玉珍到庭執行職務。
中    華    民    國    97    年     5    月     7    日
                    刑事第一庭審判長法  官  葉騰瑞
                                    法  官  王炳梁
                                    法  官  莊明彰
以上正本證明與原本無異。
不得上訴。
                                    書記官  吳金來
中    華    民    國    97    年     5    月     7    日
附錄：本案論罪科刑法條全文
毒品危害防制條例第十條第二項
施用第二級毒品者，處三年以下有期徒刑。


司法院資訊處製作；財團法人民間司法改革基金會備份。
